【裁判字號】    97,上訴,4625
【裁判日期】    971015
【裁判案由】    毒品危害防制條例
【裁判全文】
臺灣高等法院刑事判決                97年度上訴字第4625號
上  訴  人
即  被  告  甲○○
上列上訴人因違反毒品危害防制條例案件，不服臺灣板橋地方法
院97年度訴字第2995號，中華民國97年8月27日第一審判決（起
訴案號：臺灣板橋地方法院檢察署96年度毒偵字第9021號、97年
度毒偵字第1096號、1770號、3569號），提起上訴，本院判決如
下：
    主  文
上訴駁回。
    理  由
一、按刑事訴訟法第350條、第361條、第362條、第367條規定，
    不服地方法院之第一審判決而上訴者，須提出上訴書狀，並
    應敘述具體理由，為上訴必備之程式；其所提出之書狀未敘
    述上訴理由，或僅曾以言詞陳述上訴理由者，均應於上訴期
    間屆滿後20日內補提理由書於第一審法院。惟原審法院對上
    訴書狀有無記載理由，僅應為形式上之審查，認有欠缺，且
    未據上訴人自行補正者，始應定期間先命補正，至於上訴理
    由是否具體，係屬第二審法院審查範圍，不在命補正之列（
    參照刑事訴訟法第361條之立法意旨 ）。倘上訴人已提出上
    訴理由，但所提非屬具體理由者，應由第二審法院以上訴不
    合法律上之程式，判決駁回之。而所謂具體理由，必係依據
    卷內既有訴訟資料或提出新事證，指摘或表明第一審判決有
    何採證認事、用法或量刑等足以影響判決本旨之不當或違法
    ，而構成應予撤銷之具體事由，始克當之；倘僅泛言原判決
    認定事實錯誤、違背法令、量刑失之過重或輕縱，而未依上
    揭意旨指出具體事由，或形式上雖已指出具體事由，然該事
    由縱使屬實，亦不足以認為原判決有何不當或違法者，皆難
    謂係具體理由，俾與第二審上訴制度旨在請求第二審法院撤
    銷、變更第一審不當或違法之判決，以實現個案救濟之立法
    目的相契合，並節制濫行上訴（最高法院97年度台上字第89
    2號裁判意旨參照 ）。又刑罰之量定，本為法院得依職權自
    由裁量之事項，苟於法定刑度之內，予以量定，且客觀上並
    無明顯濫權之情形者，自不容當事人任憑主觀意見，指摘其
    違法、失當。是原判決倘就如何量定其宣告刑之理由，已敘
    明審酌之因素，被告仍泛詞指摘量刑過重，而未提出證據資
    料，以供審查，自難認為其理由已經明確、具體，足以影響
    判決本旨之不當或違法，而構成應予撤銷或變更之具體事由
    ，則所提上訴，即非適法。
二、經查：本件原判決依上訴人即被告甲○○之自白、及其四次
    為警查獲後採集尿液送驗結果，均呈海洛因代謝物嗎啡類陽
    性反應，有臺北縣政府警察局偵辦煙毒、麻醉藥品案被移送
    人姓名及代碼對照表三紙、偵辦毒品案被移送者姓名及代碼
    對照表一紙、臺灣檢驗科技股份有限公司九十六年十一月二
    十三日編號ＣＨ／二○○七／Ｂ○五一四號濫用藥物尿液檢
    驗報告、九十七年二月十九日編號ＣＨ／二○○八／一一一
    七七號濫用藥物檢驗報告、九十七年二月二十七日編號ＣＨ
    ／二○○八／二○一九五號濫用藥物檢驗報告、九十七年四
    月三十日編號ＣＨ／二○○八／四○五一○號濫用藥物檢驗
    報告各一紙附卷可憑；另原審判決附表編號一、二、四扣案
    之物品經送鑑驗結果，均驗出第一級毒品海洛因成分，有臺
    灣檢驗科技股份有限公司九十六年十一月二十日編號ＣＨ／
    二○○七／Ｂ○四九二號濫用藥物檢驗報告、交通部民用航
    空局航空醫務中心九十七年二月十四日航藥鑑字第○九七○
    六三六號毒品鑑定書、九十七年四月十七日航藥鑑字第○九
    七二一○七號毒品鑑定書附卷可憑，並有原審判決附表所示
    之扣案物品可資佐證，認定被告確有施用第一級毒品海洛因
    之犯行，因而論處被告犯施用第一級毒品罪，累犯，各量處
    有期徒刑7月，並定應執行刑為有期徒刑2年。被告上訴意旨
    略以「被告因頸脊有開刀，而行動受到很嚴重妨害，身心的
    痛苦難過不堪，懇請法官給予自新機會，從寬輕判」云云。
    惟查原判決已詳敘所憑證據與認定之理由，並審酌被告前已
    因施用毒品，多次經法院裁定送觀察、勒戒及強制戒治，猶
    應知所惕勵，對於施用毒品之違法性及可罰性，應有明確而
    強烈之認識，竟復行施用第一級毒品海洛因，戕害自己身心
    健康，兼衡其智識程度、犯罪動機、目的、犯後自承犯行等
    一切情狀，量處應執行有期徒刑2年，經核均無違誤，所為
    量刑亦屬允當，並無失之過重情形。被告上訴請求從輕量刑
    云云，非但空泛無據，亦未能指摘原判決關於認定事實、適
    用法律及量刑等項有何違法或不當，揆諸上開說明，自非屬
    得上訴第二審之具體事由，因認本件上訴不合上訴之法律程
    式，應予駁回，並不經言詞辯論為之。
三、依刑事訴訟法第367條前段、第372條，判決如主文。
中    華    民    國    97    年    10    月    15    日
                  刑事第一庭審判長法  官  葉騰瑞
                                  法  官  王炳梁
                                  法  官  莊明彰
以上正本證明與原本無異。
如不服本判決，應於收受送達後10日內向本院提出上訴書狀，其
未敘述上訴之理由者並得於提起上訴後10日內向本院補提理由書
（均須按他造當事人之人數附繕本）。
                                  書記官  吳金來
中    華    民    國    97    年    10    月    15    日
附錄本案論罪科刑法條全文：
毒品危害防制條例第十條
施用第一級毒品者，處六月以上五年以下有期徒刑。


司法院資訊處製作；財團法人民間司法改革基金會備份。
